【裁判字號】    99,抗,258
【裁判日期】    991013
【裁判案由】    延長羈押
【裁判全文】
臺灣高等法院高雄分院刑事裁定           99年度抗字第258號
被      告  甲○○
選任辯護人
即 抗 告人  洪士宏律師
            李耿誠律師
上列抗告人因被告延長羈押案件，不服臺灣高雄地方法院中華民
國99年9 月21日延長羈押裁定（99年度訴字第969 號），提起抗
告，本院裁定如下：
    主  文
抗告駁回。
    理  由
一、本件抗告意旨略以：被告甲○○已於民國99年5 月5 日起
    執行羈押，並於99年7 月2 日經再予羈押，而被告甲○○自
    始否認犯罪，犯罪嫌疑尚非重大；且證人吳恒吉、蘇映如、
    洪麗花等人亦均為不利於被告甲○○之證言，被告甲○○應
    無勾串共犯或該等證人之虞，本案相關證物亦均查扣，被告
    並無湮滅證據之可能。又甲○○之母親高齡76歲，年歲已大
    ，近日身體狀況，需仰賴被告甲○○照顧其生活起居，被告
    甲○○並無逃亡或逃亡之虞。羈押為最嚴重之強制處分手
    段，若能提出相當額之保證金，亦有相當程度之心理約束力
    ，應足以替代羈押手段，亦可裁定以限制住居或命被告定期
    間向警局報到等方式以代羈押之手段，即可以確保被告之行
    蹤即達到確保審判之進行及判決後刑期得以順利執行。查被
    告甲○○有固定之住所，上有親長亟待奉養，則被告甲○○
    當無為此棄家逃亡、顛沛流離之可能，是被告甲○○顯無逃
    避審判或執行之虞，故本案應無將來難以執行或無法執行之
    情事，亦不致使本案無法繼續審判或執行刑罰，自無羈押之
    必要性存在。是被告甲○○自始否認犯案，加以證人等多以
    到案接受訊問，是被告甲○○犯嫌既非重大，且無勾串共犯
    或證人之虞，自無羈押理由存在，原裁定逕准裁定羈押，容
    有未當云云。
二、按被告經法官訊問後，而有下列情形之一，非予羈押，顯難
    進行追訴、審判或執行者，得羈押之：(一)逃亡或有事實足認
    為有逃亡之虞者；(二)有事實足認為有湮滅、偽造、變造證據
    或勾串共犯或證人之虞者；(三)所犯為死刑、無期徒刑或最輕
    本刑為5 年以上有期徒刑之罪者。又按羈押被告，偵查中不
    得逾2 月，審判中不得逾3 月，但有繼續羈押之必要者，得
    於期間未滿前，經法院依第101 條或第101 條之1 之規定訊
    問被告後，以裁定延長之，刑事訴訟法第101 條第1 項、第
    108 條第1 項前段分別定有明文。
三、經查，法院依法羈押被告，旨在確保訴訟程序得以順利進行
    、或為確保證據之存在與真實或為確保嗣後刑罰之執行，對
    被告所實施剝奪其人身自由之強制處分。被告有無羈押原因
    ，以及有無賴羈押以保全偵查、審判或執行之必要，就具體
    個案情節予以斟酌決定。如就客觀情勢觀察，法院許可羈押
    之裁定或延長羈押之裁定，在目的與手段間之衡量並無明顯
    違反比例原則情形，即無違法或不當可言。本件被告甲○○
    於98年12月10日下午1 時46分許，在高雄市○○區○○路麥
    當勞附近，以新臺幣（下同）1 萬8 千元之價格，販賣交付
    第一級毒品海洛因一錢（3.75公克）予吳恒吉；又於99 年5
    月3 日下午1 時許，在高雄縣鳳山市○○○路大三普生鮮超
    市前，以共計1 萬元之價錢，同時販賣交付第一級毒品海洛
    因及第二級毒品甲基安非他命予蘇映如。嗣於99年5 月5 日
    下午3 時40分許，甲○○與蘇映如相約在上開超市前準備再
    次進行海洛因交易，尚未談妥數量及價格時即為警查獲等事
    實，業據台灣高雄地方法院檢察署檢察官以99年度偵字第15
    802 號起訴在案；被告雖否認有販賣海洛因之犯行，然查被
    告確有前開販賣第一、二級毒品海洛因、甲基安非他命之犯
    行，業據證人吳恒吉、蘇映如於警訊時證述在案，並有監察
    譯文附卷可稽，及有在被告身上扣得之海洛因1 包等足資佐
    證( 以上見起訴書及吳恒吉之警詢筆錄) ，是被告販賣第一
    級毒品海洛因、第二級毒品甲基安非他命之罪嫌自屬重大。
    又被告於原審時主張證人吳恒告、蘇映如、蘇映如之女友洪
    麗花為被告以外之人於審判外之陳述，無證據能力，則上開
    證人需到庭接受交互詰問完畢及相關證據尚未調查釐清之前
    ，被告仍有勾串證人之虞，此項羈押原因自屬仍然存在。再
    販賣第一級毒品之法定刑為死刑、無期徒刑，販賣第二級毒
    品之法定刑為無期徒刑或七年以上有期徒刑之罪，即被告所
    犯均為最輕本刑5 年以上有期徒刑之罪，可預期被告遭判決
    之刑度既重，其為規避未來確定後刑罰之執行，妨礙審判程
    序進行之可能性增加，國家刑罰權難以實現之危險亦較大，
    自有相當理由可認被告另有逃亡之虞的羈押原因，為防免其
    實際發生，原審斟酌命被告具保不足以確保審判或執行程序
    之順利進行，為確保訴訟程序順利進行，使國家刑罰權得以
    實現，以維持重大之社會秩序及增進重大之公共利益，並以
    被告母親身體狀況不佳，須被告照顧等，屬情感之理由，非
    法定事由，而認有繼續羈押之必要，自無不合。從而，原審
    裁定被告自99年10月2 日起延長羈押2 月，就目的與手段之
    衡量，核無違誤。被告上開抗告意旨所陳，非有理由，應予
    駁回。
據上論結，依刑事訴訟法第412 條，裁定如主文。
中    華    民    國    99    年    10    月    13    日
                 刑事第九庭     審判長法  官  莊秋桃
                                      法  官  范惠瑩
                                      法  官  田平安
以上正本與原本無異。
本件不得再抗告。
中    華    民    國    99    年    10    月    13    日
                                  書  記  官  馬蕙梅

司法院資訊處製作；財團法人民間司法改革基金會備份。
